【裁判字號】    98,交聲,3009
【裁判日期】    980907
【裁判案由】    交管條例聲異
【裁判全文】
臺灣板橋地方法院交通事件裁定        98年度交聲字第3009號
原處分機關  交通部公路總局臺北區監理所
異  議  人
即受處分人  甲○○
上列異議人即受處分人因違反道路交通管理處罰條例事件，對於
交通部公路總局臺北區監理所中華民國98年8 月5 日所為之處分
（原處分案號：北監營裁字第裁40-A01XB9193號），聲明異議，
本院裁定如下：
    主  文
異議駁回。
    理  由
一、原處分意旨略以：異議人即受處分人甲○○於民國98年6 月
    19日22時7 分許，駕駛車號131-DH號營業一般小客車，行經
    臺北市○○路○ 段時，因有「在設有禁止迴車標誌路段迴車
    」之違規事實，為臺北市政府警察局大同分局警員當場攔停
    ，並填製臺北市政府警察局北市警交大字第A01XB9193 號舉
    發違反道路交通管理事件通知單（下稱舉發通知單）舉發，
    並經原處分機關於98年8 月5 日以北監營裁字第40-A01XB91
    93號違反道路交通管理事件裁決書，依道路交通管理處罰條
    例第49條第2 款之規定，裁處罰鍰新臺幣（下同）900 元，
    並依同條例第63條第1 項第1 款（原處分漏載第1 款）之規
    定，記違規點數1 點。
二、異議意旨略以：伊當日駕車行經臺北市○○○路與承德路2
    段交岔口，本欲迴轉，惟在路口見有禁止迴轉標誌後，即決
    不迴轉，是伊並無完成迴轉之行為，又警員攔停伊時，告知
    伊：本來是要舉發較輕之違規停車，伊若拒簽罰單，就要舉
    發較重之違規迴車等語，伊就警員亂開單以及舉發態度極為
    不服，為此聲明異議，請求撤銷原處分云云。
三、按在設有禁止迴車標誌或劃有分向限制線，禁止超車線、禁
    止變換車道線之路段，不得迴車，道路交通安全規則第106
    條第2 款定有明文。又汽車駕駛人迴車時，在設有禁止迴車
    標誌或劃有分向限制線、禁止超車線或禁止變換車道線之路
    段迴車者，處600 元以上1,800 元以下罰鍰，並記違規點數
    1 點，道路交通管理處罰條例第49條第2 款、第63條第1 項
    第1 款亦有明文。
四、經查：臺北市○○○路與承德路2 段交岔口，設置有禁止迴
    車標誌之情，為異議人所不爭執，並經證人即本件舉發警員
    乙○○於本院訊問時證述明確，堪信屬實。再異議人於前揭
    時、地，駕駛車號131-DH號營業一般小客車違規迴轉之情，
    業據證人乙○○於本院訊問時具結證稱：當天21時至23時許
    間，我站在南京西路76號前，執行取締交通違規勤務，該位
    置距舉發路口約50公尺，異議人於舉發路口迴轉後，繼續行
    駛至我站立位置時，我立即將異議人攔下來等語（見本院卷
    第14頁反面），而證人乙○○係於執行勤務當中，偶然發現
    本件違規事實，衡情應無設詞攀誣，或虛構違規事實以陷害
    異議人之可能。況警員執行公務時，本身即受有行政懲處責
    任之監督，且其到庭具結作證，更係以刑事責任擔保其證言
    之真實性，故證人前開證述內容，以及其所記錄舉發之本件
    違規事實，應無不可採信之處，且證人乙○○亦明確證稱：
    （問：當時是夜間，你有明確看到異議人迴轉完畢？）我不
    會看錯，因為路上都有路燈，燈光明亮等語（見本院卷第15
    頁），可知證人乙○○確有親眼目擊異議人駕駛前開汽車，
    違規迴轉之行為，自無錯認誤判之虞。是異議人辯稱：伊僅
    左轉，並未迴轉云云，要係圖卸之詞，殊無可採。至異議人
    另辯稱：警員對伊說本來是要舉發較輕之違規停車，伊若拒
    簽罰單，就要舉發較重之違規迴車，舉發態度不佳云云。惟
    此等情況縱令屬實，要係警察機關應就警員執勤態度及技巧
    予以檢討改進之事由，無礙於本件違規事實之認定，亦無從
    解免異議人在設有禁止迴車標誌路段迴車之違規責任，是異
    議人上開所辯，殊無可採。
五、綜上所述，本件異議人確有於前述時、地，有「在設有禁止
    迴車標誌路段迴車」之違規行為，事證明確。其上開所辯，
    無非圖卸之詞，不足採信。從而，原處分機關依道路交通管
    理處罰條例第49條第2 款之規定裁處罰鍰900 元，並依同條
    例第63條第1 項第1 款之規定，記違規點數1 點，其認事用
    法均無違誤，裁罰亦無不當，本件異議為無理由，應予駁回
    。
據上論斷，應依道路交通管理處罰條例第87條第2 項，道路交通
案件處理辦法第19條，裁定如主文。
中    華    民    國    98    年    9     月    7     日
                  交通法庭    法  官  鄧雅心
以上正本證明與原本無異。
如不服本裁定，應於送達後5 日內，向本院提出抗告狀。
                              書記官  傅淑芳
中    華    民    國    98    年    9     月    7     日


司法院資訊處製作；財團法人民間司法改革基金會備份。
